# 新收入准则下的资本化的合同取得成本计入哪个资产科目？

提问人：wufaxian 时间：2020-03-29 08:05:13
比如电信行业的佣金或者房地产租赁行业的中介费。如果资本化，归入资产负债表的哪个科目呢？大陆和香港分别是如何规定的呢？

回答人：chenyiwei
满足资本化条件的合同取得成本，单独设置“合同取得成本”科目。期末余额根据流动性（对应收入的预计确认时间）列报为其他流动资产或者其他非流动资产。